【裁判字號】    95,裁,88
【裁判日期】    950119
【裁判案由】    有關土地事務
【裁判全文】
最  高  行  政  法  院  裁  定
                                     95年度裁字第00088號
聲  請  人  甲○○
上列聲請人與相對人臺北縣政府稅捐稽徵處間因有關土地事務事
件，對於中華民國94年8月4日本院94年度裁字第01495號裁定，
依行政訴訟法第273條第1項第1款聲請再審部分。本院裁定如下
：
    主  文
再審之聲請駁回。
再審訴訟費用由聲請人負擔。
    理  由
一、按裁定已經確定，而有行政訴訟法第273條第1項第1款規定
    ：「適用法規顯有錯誤者」之事由，依行政訴訟法第283條
    規定，固得聲請再審。惟所謂「適用法規顯有錯誤」，係指
    原裁判所適用之法規與該案應適用之現行法規相違背，或與
    解釋判例有所牴觸者而言（本院62年判字第610號判例參照
    ）。
二、本件聲請人對本院94年度裁字第01495號裁定聲請再審，其
    聲請再審意旨略謂：（一）原裁定誤認本件標的為坐落於鶯
    歌鎮○○段圳子頭坑小段163、163之42和181之1等3筆土地
    ，應更正為坐落於鶯歌鎮○○段圳子頭坑小段163、161之1
    、153之10、169之1、181之1等被霸佔之38筆土地之地價稅
    之退稅事件。（二）原裁定違反憲法第15條、第143條、司
    法院釋字第400號解釋、行政訴訟法第4、5、242、243、273
    、283條、訴願法第1、2條、稅捐稽徵法第28、35、38條、
    土地稅減免規則第9、10條及司法院大法官審理案件法第7條
    。故依行政訴訟法第283條、第273條第1項第1款「適用法規
    顯有錯誤」之規定，為本件再審之聲請，訴請廢棄原判決，
    撤銷訴願決定及原處分，並請本院提出大法官解釋等語。
三、經查，本院94年度裁字第01495號裁定（下稱原裁定），係
    以聲請人於該上訴事件，並未具體說明原判決違背何項法令
    、不適用或如何適用不當之具體情事，乃認其上訴為不合法
    ，予以駁回。按「對於高等行政法院判決上訴，非以其違背
    法令為理由，不得為之。」行政訴訟法第242條定有明文；
    另同法第243條則為關於違背法令意義及當然違背法令情形
    之規範。是對於高等行政法院判決上訴，若未具體說明原判
    決違背何項法令、不適用或如何適用不當之具體情事，即非
    主張原判決違背法令以為上訴理由。故原裁定以聲請人於該
    上訴，未具體說明原判決違背何項法令、不適用或如何適用
    不當之具體情事，而認其上訴為不合法，自無違背行政訴訟
    法第242、243條規定；聲請意旨指摘原裁定有違背行政訴訟
    法第242、243條規定之適用法規顯有錯誤云云，自無可採。
    另聲請意旨所主張之憲法第15條、第143條、司法院釋字第
    400號解釋、行政訴訟法第4、5、273、283條、訴願法第1、
    2條、稅捐稽徵法第28、35、38條、土地稅減免規則第9、10
    條及司法院大法官審理案件法第7條等規定，核均與原裁定
    駁回聲請人上訴之理由無涉，故聲請人據以指摘原裁定有適
    用法規顯有錯誤情事云云，亦無可採。此外，聲請意旨所指
    摘者核屬事實問題，更與原裁定是否有適用法規顯有錯誤無
    涉。故依首開所述，聲請人依據行政訴訟法第283條、第273
    條第1項第1款「適用法規顯有錯誤」規定，為本件再審之聲
    請，其聲請為顯無再審理由，應予駁回。又依行政訴訟法第
    252條規定，本院必須是就受理事件，對所適用之法律確信
    有牴觸憲法之疑義時，始聲請大法官解釋。本件再審之聲請
    既屬顯無再審理由，自無此情事，故聲請人聲請本院就本件
    向大法官聲請解釋，即無必要，併予敘明。（至聲請人另依
    行政訴訟法第273條第1項第13款、第14款聲請再審部分，本
    院則另為移轉管轄之裁定。)
四、依行政訴訟法第283條、第278條第2項、第104條、民事訴訟
    法第95條、第78條，裁定如主文。
中    華    民    國    95    年    1     月    19    日
                  第五庭審判長法  官  高  啟  燦
                              法  官  蔡  進  田
                              法  官  黃  璽  君
                              法  官  廖  宏  明
                              法  官  楊  惠  欽
以  上  正  本  證  明  與  原  本  無  異
中    華    民    國    95    年    1     月    19    日
                              書記官  張  雅  琴


司法院資訊處製作；財團法人民間司法改革基金會備份。
